【裁判字號】    89,上更(一),431
【裁判日期】    900424
【裁判案由】    毒品危害防制條例
【裁判全文】
臺灣高等法院臺中分院刑事判決                八十九年度上更(一)字第四三一號
    上  訴  人  甲○○
    即  被  告
    選任辯護人  陳光龍
    上  訴  人  丙○○
    即  被  告
    選任辯護人  張居德
右上訴人等因毒品危害防制條例案件，不服台灣台中地方法院中華民國八十九年三月
廿一日第一審判決（民國八十八年度訴字第六○五號，起訴案號：台灣台中地方法院
檢察署民國八十七年度偵字第一七九一七號），提起上訴，經判決後由最高法院發回
更審，本院判決如左：
      主  文
原判決撤銷。
甲○○共同販賣第一級毒品，未遂，處有期徒刑玖年拾月，褫奪公權陸年。扣案之海
洛因貳包（合計淨重貳拾壹點貳肆公克）沒收銷燬之。
丙○○共同販賣第一級毒品，未遂，累犯，處有期徒刑拾年，褫奪公權陸年。扣案之
海洛因貳包（合計淨重貳拾壹點貳肆公克）沒收銷燬之。
      事  實
一、丙○○素行不佳，曾有多次犯罪前科，其中於民國（下同）八十六年間因違反麻
    醉藥品管理條例等案件，經台灣台中地方法院判處有期徒刑四月確定，甫於八十
    六年六月六日易科罰金執行完畢。猶不知悔改，復因與甲○○係新近交往之男女
    朋友，且均有施用毒品海洛因之習慣，其二人乃於八十七年八月中旬，與綽號「
    苦瓜」之不詳姓名成年男子等共三人（即甲○○、丙○○及「苦瓜」等三人），
    共同基於販賣第一級毒品海洛因營利之犯意聯絡，先由丙○○打電話問羅建國稱
    ：「你那邊有無人要買毒品？」等語，適戊○○甫以電話向羅建國表示要購買海
    洛因，並因羅建國乃警方安排之線民，羅建國乃一方面以電話與丙○○、戊○○
    雙方約定買賣海洛因之時間、地點，一方面向內政部警政署刑事警察局之偵查員
    古瑞麟及台中縣警察局豐原分局之偵查員乙○○報告上情。嗣於同年八月二十一
    日下午二、三時許，「苦瓜」在丙○○位於台中市○○路○段三七一號五樓之二
    住處，將海洛因交予丙○○與甲○○後，即由甲○○與丙○○等二人共同搭乘計
    程車，自台中市出發前往彰化縣北斗鎮，嗣二人抵達彰化縣北斗鎮「北斗加油站
    」，與羅建國及已自嘉義前來之戊○○會合後，即以由丙○○坐上羅建國所駛車
    號ＰＺ－一○六七號自用小客車，駛在前面；甲○○則坐上戊○○所駛ＢＧ－七
    七三六號自用小客車，駛在羅建國車後之方式，共同前往彰化縣北斗市場，四人
    並約明由戊○○與甲○○在戊○○所駛車內交易，俟交易完畢，再在北斗市場會
    合。旋甲○○即於前往北斗市場途中，在戊○○所駛之上開自用小客車內，欲以
    新台幣（下同）八萬元之價格，將（淨重）十四．八一公克之海洛因一包販賣予
    戊○○而交付該包海洛因。嗣羅建國所駕駛搭載丙○○之上開自用小客車，與戊○○所駛內載甲○○之自用小客車，在北斗市場會合後，甲○○即離開戊○○所
    駛之自用小客車，進入羅建國所駕駛之自用小客車內，羅建國並旋即下車，走至
    戊○○車旁，叫戊○○等一下再離開，此時在旁埋伏之警員，即趨前逮捕戊○○
    及在羅建國上開自小客車內之甲○○、丙○○二人，並在戊○○車內查扣上開毒
    品海洛因一包（淨重）十四．八一公克；及在羅建國車內查扣甲○○、丙○○共
同持有之海洛因一包（淨重）六．四三公克及安非他命一包（毛重）四公克，甲○○、丙○○等人販賣海洛因之行為始未成交，羅建國則乘隙逃離現場。
二、案經台中縣警察局霧峰分局報請臺灣臺中地方法院檢察署檢察官偵查起訴。
      理  由
一、訊據上訴人即被告（以下簡稱為被告）甲○○、丙○○等二人均坦承於前開時間
    有共同搭乘計程車至北斗市場，及嗣轉搭羅建國所駕駛之自用小客車後警察即上
    前逮捕其二人並在該部自用小客車上查扣上開海洛因六．四三公克與安非他命四
    公克等各一包等事實不諱，惟矢口否認有販賣第一級毒品之犯行，辯稱：案發當
    天伊等二人係直接到北斗市場，並未到北斗加油站與戊○○等人會合，甲○○亦
    未在戊○○所駕駛之自小客車內與戊○○交易海洛因之事。至警方所查扣之上開
    海洛因及安非他命並非伊等二人所有，伊等二人並無夥同「苦瓜」之人共同販賣
    海洛因之事，事實上亦無「苦瓜」之人云云。惟查（一）右揭犯罪事實，業據被
    告甲○○於警訊及偵查時自白稱：「八十七年八月二十一日約十四時、十五時許
    ，綽號『苦瓜』之人，在丙○○位於台中市○○路○段三七一號五樓之二住處，
    將海洛因當面交與我，請我與丙○○送海洛因到彰化北斗交貨、並收回貨款，當
    時丙○○也在場，『苦瓜』是請我與丙○○一起去交易」「我與丙○○受綽號『
    苦瓜』之男子之託送海洛因到現場交易，當時海洛因已交給戊○○，並收取貨款
    八萬元，錢還沒算好，警察就到場了」及「我於八十七年八月二十一日十七時許
    ，在彰化北斗鎮○○路四六五號前，交十六‧四公克（驗餘後淨重十四．八一公
    克）之海洛因給戊○○為警查獲」「是綽號『阿國』之人，他開ＰＺ－一○六七
    號自用小客車載我到現場，然後交該海洛因給戊○○，說要賣給他八萬元」各等
    語（見偵查卷第十一頁反面至第十二頁、第四十四頁至第四十五頁）及被告丙○○於警訊及偵查時自白稱：「我知道毒品來源都是來自綽號『苦瓜』之男子，我
    與甲○○至彰化時，甲○○已將海洛因攜帶在手，警方在ＰＺ－一○六七號自小
    客車駕駛座上發現之海洛因及安非他命均是他的（指甲○○），因為全程我都有
    看見」「甲○○至後方戊○○所駕之ＢＧ－七七三六號自小客車上交易其所攜帶
    之海洛因，發現警方人員，綽號『阿國』之男子（即羅建國）乘機逃逸，甲○○
    則跳上汽車駕駛座，欲駕車逃逸而遭警方人員當場查獲，當時我是坐在駕駛座的
    右側」「我與甲○○搭計程車到現場後，甲○○先下車，羅建國也開車到現場，
    後面也跟了一部車，我們上了羅建國的車後，甲○○自身上拿了海洛因出來後，
    即下車進入後面那一部車子上，我下車走到駕駛座右座與羅建國聊天，羅建國將
    車子緩緩開了四、五百公尺，後來羅建國說要回現場等朋友，即又將車子開回現
    場，甲○○準備要上車時警察就來了。應該是甲○○販賣海洛因的，因為海洛因
    是甲○○拿出來的」各等語（見偵查卷第十五頁反面至第十六頁、第五十九頁反
    面至第六十頁），核與證人戊○○證述：「我是透過一個綽號『阿國』（即羅建
    國）之朋友聯絡上甲○○，才來彰化交易毒品」「我是經由綽號『阿國』之男子
    （即羅建國）聯絡甲○○後，雙方約定於八十七年八月二十一日十七時許，在彰
    化北斗鎮○○路四六五號前，我到達時甲○○就將一小包毒品交給我試，看純度
    純不純，我剛在試吸海洛因時，警方就到現場臨檢，綽號『阿國』之男子逃跑了
    ，甲○○、丙○○等二人在綽號『阿國』之車上也遭警方查獲，並當場查扣海洛
    因及安非他命等物品」「是『阿國』聯絡我到現場，然後他叫甲○○拿海洛因給
    我」「那包海洛因（指十四．八一公克）是甲○○交給我，他是要賣給我」等語
    （見偵查卷第第二十頁、第四十三頁至第四十四頁）及證人羅建國證述：「案發
    當時我是駕駛ＰＺ－一○六七號自小客車到現場，當天是為了配合警察辦案才到
    現場，因有人要交易毒品，我事先才跟豐原刑事組之李慶豐約好在北斗加油站見
    面」「是丙○○問我這邊有無人要買毒品，我就介紹戊○○給丙○○，因戊○○
    有打電話給我說要買毒品，而甲○○是丙○○帶來找我的。交易當天我打電話給
    李慶豐，當天甲○○是在戊○○的車上交付海洛因給戊○○的」及「案發當天，
    我是在北斗加油站載丙○○到北斗市場，男的（指甲○○）則坐另一部車（指戊○○），甲○○與戊○○是在車上交易的」各等語（見偵查卷第一百十七頁反面
    至第一百十九頁及原審卷第七十二頁至第七十三頁），均相符合。又被告丙○○
    於警訊、原審偵審中均供稱：「警察在羅建國車內扣得之海洛因及安非他命，係
    被告甲○○發現警察後，即自後座跳至駕駛座，欲駕車逃離現場之際，自甲○○
    身上掉落之一包香煙盒內所發現」等情，亦與證人即承辦警員乙○○結證：「一
    部分在戊○○車內查到，另一部分在羅建國車內之香煙盒內查到」等語相符。至
    被告甲○○嗣於偵審中雖翻異前供，改稱其係遭警刑求，始為上開警訊之供述云
    云，但查被告甲○○之警訊筆錄，係在其自由意識下所作，並無刑求情事，業據
    證人張簡志華結證在卷，且被告甲○○於偵查中先係供稱：「（警訊中你說是一
    位叫『苦瓜』的人叫你將海洛因送到現場？）我有被刑求」云云，嗣卻又改稱：
    「（是否有提供上線叫『苦瓜』？）我是照丙○○講的，講『苦瓜』」云云，核
    其所辯先後已有不符，況其苟真有遭警刑求情事，其大可於受檢察官初訊時，即
    供出遭警刑求乙情，又豈有於檢察官初訊時坦承：「（八十三年八月二十一日下
    午七點三十分，在彰化縣北斗鎮○○路四六五號前，你交十六．四公克海洛因給
    戊○○，為警查獲？）是。」、「（如何為警查獲？）我（將海洛因）交給他（
    即戊○○）後，就上車，阿國下車要去找戊○○，要講價錢，不到幾秒鐘，就因
    『阿國』看到警察就逃跑，我們就被警查獲，..。」等語，且共同被告丙○○在
    警訊中供稱：「在ＰＺ－一０六七號駕駛座上發現之海洛因及安非他命均為甲○○所有，該毒品來源都是來自綽號『苦瓜』之男子」（見偵查卷第十六頁），於
    偵查中供稱：「到了現場，甲○○先下車，當時羅建國開車到現場時，後面也跟
    了一部車，我們上了羅建國的車後，甲○○自身上拿了海洛因出來後，即下車進
    入後面戊○○車子上」「是甲○○販賣海洛因，因為海洛因是甲○○拿出來的」
    各等語（見偵查卷第六十頁），經核與被告甲○○在警訊中所供大致相符，況被
    告甲○○於本院更審時亦直承並無證據證明其有遭刑求之事，益見被告甲○○所
    辯遭刑求一事，顯不足採信。又被告甲○○確係坐上戊○○之車交易毒品後，始
    再返回羅建國車上乙節，業據被告丙○○、證人戊○○及羅建國等人於原審偵審
    中分別陳明屬實，且被告甲○○於偵查中亦供承：「（如何被查獲？）我交（海
    洛因）給他（即戊○○）以後，就上車，阿國下車，要去找戊○○．．．。」等
    情，是此部分事實已堪認定。（二）被告丙○○共同參與右揭犯罪之事實，業據
    被告甲○○於警訊中供陳在卷，參之被告丙○○於警訊中亦供稱：「（據甲○○
    所述，本次交易的毒品，買主是你媒介？）我只有介紹他們雙方認識，並沒有參
    與買賣毒品。」云云、「（你與甲○○至彰化時，甲○○是否已將海洛因攜帶在
    身？）是的，．．，因為（交易過程）我全程都有看見。」等語，及證人羅建國
    於偵查中證述：「（你當天為何開車到現場？）與警察配合，事先跟小李講好，
    在北斗鎮加油站見面，因有人要交易毒品，小李就是豐原刑事組的李慶豐。」、
    「（甲○○與戊○○以前是否認識？）不認識。」、「 (甲○○為何到北斗找你
    ？)丙○○帶他下來找我，丙○○問我這邊有無人要買毒品的」「 (你如何答覆
    丙○○？)我介紹戊○○給丙○○，因他（即戊○○）有打電話給我說要買毒品
    。」、「現場是誰交付海洛因給戊○○？）在戊○○的車上交易的，是甲○○拿
    去的。」「（在你車上查獲之海洛因、安非他命是誰的？）是丙○○的。」等語
    ，苟被告等二人無犯意之聯絡，則以販賣毒品之違法性及隱密性，被告甲○○豈
    有讓無犯意聯絡且甫認識一個星期之丙○○，於交易毒品過程在場，並透過其不
    熟識，而丙○○熟悉之羅建國為上開販賣毒品犯行，益證被告丙○○確有販毒之
    犯意聯絡甚明。（三）被告等二人既係自台中市搭乘計程車至彰化縣北斗鎮與羅
    建國會合，以販賣毒品海洛因，足徵其二人確係基於營利之意圖而為之，否則其
    二人豈有自行花費車資，並大費周章的攜帶毒品海洛因至上址之理，況販賣第一
    級毒品係屬死刑或無期徒刑之重罪，苟無厚利可圖，被告等人豈會甘冒重典挺而
    走險？足見其等具有營利之意圖甚明。（四）此外並有扣案之上開海洛因二包足
    稽，而該海洛因二包經送請法務部調查局鑑定結果，均為海洛因，其中標明「甲○○、丙○○」者淨重六．四三公克，標明「戊○○」者淨重十四‧八一公克，
    亦有該局八十九年一月十七日（八九）陸字八九一三一九○二號函在卷可稽。（
    五）綜上所述，足證被告等二人上開所辯顯係飾卸之詞，不足採信，是罪證明確
    ，其二人犯行均堪以認定。又被告丙○○於本院前審雖請求傳訊證人林立雄，以
    證明被查獲前一星期，在羅建國住處，其與羅建國並無談論買賣海洛因之情事等
    語。惟查證人林立雄經本院前審傳喚無著，且林立雄與被告丙○○及證人羅建國
    見面之時間，既為案發之前一個星期，即與本案無關，是本院認為無再予傳訊之
    必要。又證人吳一志雖證稱製作被告甲○○之警訊筆錄時其並未在場等語，查證
    人吳一志既未在場，自不知被告甲○○有無被刑求之事，況被告甲○○之警訊筆
    錄係在自由意識下所為，並未遭受刑求，已如前述，是證人吳一志之證言並不能
    為被告甲○○有利之證明。另證人戊○○雖於警訊時供稱被告甲○○交付上開海
    洛因（淨重十四‧八一公克）係給其試用，看純度純不純，及其係以一萬八千元
    之價格向被告甲○○購買該包海洛因等語，於偵查時則稱準備以四千八百元向被
    告甲○○買該包海洛因，前後不一致，且試用而交付淨重達十四‧八一公克之海
    洛因，亦與常情有違，況該包海洛因係欲以八萬元之價格出售，已據被告甲○○
    於警訊及偵查時陳明在卷，縱當時證人戊○○身上所帶之現金未達八萬元，但其
    與當時亦在場之仲介人羅建國熟識，羅建國又與共犯丙○○熟識，不足之數目，
    非不可賒欠，故本院認應以被告甲○○於警訊及偵查時所供，較為可採。又證人
    戊○○雖經本院合法傳喚而未到庭，但其於警訊、偵查及原審審理時已到庭陳述
    明確，並不影響本件事實之認定。均併此敘明。
二、查被告甲○○、丙○○等二人，既已與戊○○在約定之交易地點會合，並由被告
    甲○○將交易之客體海洛因交予戊○○，則被告等二人顯已著手於販賣海洛因行
    為甚明。惟被告等二人上揭販賣海洛因犯行，早經線民即證人羅建國向警員陳明
    ，警方並已派員在場監視伺機逮捕，業經承辦警員古瑞麟及乙○○等二人結證在
    卷，因此事實上被告等二人並無法真正完成毒品交易行為，參以本案交易之海洛
    因數量非鉅，且經查並無其他積極證據足認被告與「苦瓜」者係基於營利之販賣
    意圖而購入海洛因，故被告等二人所為，均係犯毒品危害防制條例第四條第五項
    、第一項之販賣第一級毒品未遂罪（最高法院八十五年三月十二日八十五年度第
    四次刑事庭會議決議參照）。公訴人認被告等二人係犯同條例第五條第一項之意
    圖販賣而持有第一級毒品罪，起訴法條尚有未洽，應予變更。被告二人與「苦瓜
    」者，對於上開犯罪行為，具有犯意之聯絡及行為之分擔，均為共同正犯。又被
    告等持有海洛因之低度行為，已為販賣之高度行為所吸收，不另論罪。又被告丙○○素行不佳，曾有多次犯罪前科，其中於八十六年間因違反麻醉藥品管理條例
    等案件，經台灣台中地方法院判處有期徒刑四月確定，甫於八十六年六月六日易
    科罰金執行完畢，有台灣台中地方法院檢察察署刑案資料查註紀錄表在卷可稽，
    其於五年之內再犯本件之罪，為累犯，惟因販賣第一級毒品罪之法定刑為死刑或
    無期徒刑，依法不得加重，故不予加重其刑。另被告等二人著手於販賣第一級毒
    品犯行而未遂其目的，為未遂犯，並依刑法第二十六條前段之規定減輕其刑。
三、原審予以論罪科刑，固非無見，惟查原審事實欄認上開淨重達十四‧八一公克之
    海洛因係被告甲○○交予戊○○試用，與事實不符，且該包海洛因究係欲以多少
    錢販賣，未予認定，均有未合。次查原審事實欄就被告等所販賣之海洛因係屬第
    一級毒品，未明白認定，及原判決論結欄漏引刑事訴訟法第三百條，亦均有可議
    。被告等二人上訴意旨仍執前詞否認犯罪，雖無理由，但原判決既有上述可議之
    處，自屬無可維持，應由本院將原判決予以撤銷改判。爰分別審酌被告等二人犯
    罪之動機、目的、手段、販賣毒品危害國民健康之程度、被告丙○○係累犯情節
    較重及其二人犯後態度等一切情狀，分別量處如主文第二項、第三項所示之刑。
    又被告等二人均為一已私利而為上揭罔顧同胞健康之販毒罪行，本院認依其犯罪
    性質有宣告褫奪公權之必要，故均併予宣告褫奪公權六年，以示懲儆。至扣案之
    上開海洛因二包係第一級毒品，應依毒品危害防制條例第十八條第一項之規定宣
    告沒收並銷燬之。又被告等人係於尚未取得販毒價金之前即被查獲，故並無對於
    販毒所得價金宣告沒收之問題。另扣案之一萬六千八百元，其中四千八百元，仍
    為戊○○所有，業據戊○○陳明：「我身上只有四千八百元，我錢還沒交付。」
    等語在卷，其餘之一萬二千元，亦查無積極證據足認係被告二人販毒所得，自無
    法依毒品危害防制條例第十九條之規定宣告沒收。又被告等二人於右揭時地為警
    逮捕後，被告甲○○因施用第一級及第二級毒品，被告丙○○因施用第二級毒品
    ，均經觀察勒戒後認無繼續施用傾向，由臺灣臺中地方法院檢察署檢察官為不起
    訴處分，有不起訴處分書二紙在卷可憑，是扣案之安非他命（毛重）四公克，並
    非被告等二人供犯本罪所用之物，故不予宣告沒收銷燬之，均併此說明。
四、移送併辦（八十八年度偵字第三七八二號）意旨略以：被告丙○○基於販賣第一
    級毒品及第二級毒品之營利犯意，於八十八年一月三十日九時二十分許，在台中
    市○○路與昌平路口，向張水龍、曾瑞仁二人販入第一級毒品及第二級毒品，因
    認被告丙○○此部分涉有販賣毒品之罪嫌，與右揭有罪部分具連續犯及想像競合
    犯之裁判上一罪關係而移送併辦云云。訊據被告丙○○矢口否認有右揭犯行，辯
    稱：伊係與張水龍共同購買毒品施用云云。經查（一）共同被告張水龍自不詳處
    所購得第一級毒品海洛因三包（淨重一一‧一七公克，包裝重一‧○五公克）及
    第二級毒品安非他命二大包、二小包（淨重七○‧七一公克，包裝重三‧九○公
    克），除安非他命二小包其後無償轉讓曾瑞仁、丙○○施用外，竟於八十八年一
    月二十九日頓萌販賣營利之意思，擬將上開第一級毒品海洛因三包及第二級毒品
    安非他命二大包，自桃園縣攜帶至台中市，交付友人丙○○代為尋找買主出售牟
    利，乃意圖販賣而持有第一級毒品海洛因及第二級毒品安非他命。惟張水龍因對
    台中市不熟，即以免費提供安非他命予曾在台中市工作之曾瑞仁施用為代價，曾
    瑞仁則明知張水龍意圖販賣而持有第一級毒品海洛因及第二級毒品安非他命，擬
    至台中市尋找買主，竟基於幫助之犯意，由張水龍駕駛自用小客車，曾瑞仁協助
    帶路，二人於八十八年一月三十日凌晨四時許，到達丙○○在台中市○○路○段
    「我愛龍邦」大廈十八樓住處，張水龍即將裝有上開三包海洛因及二大包安非他
    命之小手提袋交付丙○○，囑其代尋買主，並免費提供另二小包安非他命，供其
    與曾瑞仁、丙○○在上址施用部分，餘由丙○○藏放在胸衣內（張水龍轉讓第二
    級毒品安非他命部分，未據提起公訴）。嗣八十八年一月三十日上午九時二十分
    許，張水龍、曾瑞仁、丙○○三人下樓外出時，為據報埋伏之警員查獲，並在丙○○腋下手提包內扣得前揭毒品海洛因三包、安非他命二大包及在丙○○之胸衣
    內查獲安非他命二小包等節，業經本院八十八年度上訴字第一五二六號刑事判決
    審認無訛，固有上開案號之刑事判決在卷可稽。（二）惟共同被告張水龍既係臨
    時萌生販賣毒品營利之意，而請被告丙○○代為尋找買主，參以被告林佩嬅於偵
    查中供稱：「當天晚上他本來叫我拿去賣，我不要，張水龍開車載曾瑞仁下來，
    本來約晚上十點，他們到凌晨五點才到」「（查獲之安非他命、海洛因是何人交
    給你）張水龍交給我的」「 (毒品價錢）安非他命大包二萬八千元，小包二萬五
    千元、海洛因小包一萬五千元，錢還沒有付」「我朋友家裡給我，當時他放手提
    袋內，他把整個手提袋交給我，毒品就是放在裡面」「我們在溪湖『阿忠』家就
    認識了」「他 (張水龍）給我時，曾瑞仁有在場，但他是整個手提袋交給我，不
    知曾瑞仁是否知道」等語。俟於八十八年四月十四日原審調查時證稱：「 (查獲
    之毒品）是張水龍交給我的。是８８、１、３０凌晨四點多他拿到文心路、昌平
    路口附近一棟我住的大樓內交給我。前一天中午就開始與張水龍聯絡，共聯絡三
    次，他本來說晚上十點帶來交給我，後來拖到隔天凌晨四點多才到」「他拿毒品
    給我，託我找買主，找到買主後再把錢給他」「我是從朋友綽號『阿忠』．．知
    道張水龍有在販賣安非他命及海洛因．．案發前一個禮拜『阿忠』有與我一起去
    中壢找張水龍，與張水龍談買賣毒品的事．．安非他命一兩二萬五千元，海洛因
    一錢一萬五千元，８８、１、２９中午聯絡時，張水龍本來要將毒品交給『阿忠
    』，我告訴他『阿忠』被警察抓去，他才把毒品交給我，請我去找買主，我告訴
    他不要，他還是帶過來」等語，已足徵被告丙○○此部分犯行係另行起意所為，
    況其此部分犯行，與上開有罪部分之犯罪時間相隔達五個月有餘，更難認二次犯
    行有時間緊接之情形，自無連續犯之裁判上一罪關係，是此部分即非起訴效力所
    及，本院無法併予審理，應退回原移送機關另行適法處理，亦併此敘明。
五、據上論斷，應依刑事訴訟法第三百六十九條第一項前段、第三百六十四條、第二
    百九十九條第一項前段、第三百條，毒品危害防制條例第四條第一項、第五項、
    第十八條第一項前段，刑法第十一條前段、第二十八條、第二十六條前段、第四
    十七條、第三十七條第二項，判決如主文。
本案經檢察官丁○○到庭執行職務。
中      華      民      國    九十      年      四      月     二十四   日
                              臺灣高等法院臺中分院刑事第八庭
                                    審判長法  官  羅  得  村
                                          法  官  林  輝  煌
                                          法  官  劉  榮  服
右正本證明與原本無異。
如不服本判決應於收受送達後十日內向本院提出上訴書狀，其未敘述上訴之理由者並
得於提起上訴後十日內向本院補提理由書（均須按他造當事人之人數附繕本）。
                                          書記官  陳  俞  豪
中      華      民      國    九十    年      四     月    二十五    日
附錄論罪科刑法條
毒品危害防制條例第四條第一項：製造、運輸、販賣第一級毒品者，處死刑或無期徒
刑，處無期徒刑者，得併科新臺幣一千萬元以下罰金。
同右條第五項：前四項之未遂犯罰之。
                                                                      Ａ


司法院資訊處製作；財團法人民間司法改革基金會備份。
